臺灣臺北地方法院交通事件裁定　九十四年度交聲字第六六九號
異　議　人
即受處分人　甲○○
上列異議人即受處分人因違反道路交通管理處罰條例案件，對於
臺北市交通事件裁決所民國九十四年六月二十一日所為之處分（
原處分案號：北市裁二字第裁二二－ＣＧ0000000號），
聲明異議，本院裁定如下：
    主  文
異議駁回。
    理  由
一、按汽車行駛損毀或變造汽車牌照、塗抹污損牌照，或以安裝
    其他器具之方式，使不能辨認其牌號者，處汽車所有人新臺
    幣（下同）二千四百元以上四千八百元以下罰鍰，並責令申
    請換領牌照或改正，道路交通管理處罰條例第十三條第一款
    定有明文。
二、原處分意旨略以：異議人即受處分人甲○○所有之車牌號碼
    ＡＮ－二三五九號自用小客車，行經臺北縣深坑鄉阿柔村公
    館後八之一號旁，因受處分人有塗抹污損牌照使不能辨認其
    牌號之違規行為，經警拍照逕行舉發，嗣經受處分人向原處
    分機關即臺北市交通事件裁決所提出申訴，由原處分機關函
    請舉發單位調查結果，仍認受處分人有塗抹污損牌照使不能
    辨認其牌號之違規行為，原處分機關乃依道路交通管理處罰
    條例第十三第一款（裁決書贅載第一項）及違反道路交通管
    理事件統一裁罰基準表規定，於九十四年六月二十一日以北
    市裁二字第裁二二－ＣＧ0000000號裁決書裁處受處
    分人罰鍰二千四百元。
三、異議意旨略以：受處分人所有前開自用小客車之車牌並未塗
    改，而係照相照不明所致，若車牌有塗改，驗車及交通警察
    路查時不可能未發現，且受處分人於九十三年十一月一日及
    九十四年二月二日被開紅單時車牌也都照得清楚云云。
四、經查：
  (一)本件受處分人所有之上開自小客車，於九十四年一月二十二
    日上午三時二十五分許，行經臺北縣深坑鄉阿柔村公館後八
    之一號旁，為警以測速儀器照相取證，經警查證車籍資料核
    對相符後逕行舉發之事實，有臺北縣政府舉發違反道路交通
    管理事件通知單一份、採證照片二幀在卷可稽，受處分人復
    不爭執該車於上開時、地行經該處之事實，則受處分人所有
    之前開自小客車於前揭時間，行經上開路段之事實堪以認定
    。
  (二)查受處分人所有之上揭自用小客車，於九十四年一月二十二
    日上午三時二十五分許，行經臺北縣深坑鄉阿柔村公館後八
    之一號旁，為「微電腦自動測速照相儀器」攝得該車後號牌
    確實噴反光塗料情事，其字體顯示白色無法辨認，並經複查
    車籍資料相符，依法舉發，有臺北縣政府九十四年六月九日
    北縣警交字第○九四○○七七八四四號書函在卷可佐。而觀
    諸採證照片，受處分人所有之前揭自用小客車之後端車牌，
    英文字母「Ａ」、「Ｎ」及阿拉伯數字「２」、「３」、「
    ５」出現局部白色反光，皆無法明顯辨認輕易判讀，而另一
    停放在路旁之車輛所顯示之影像及車牌均極為清晰，若拍攝
    該採證照片之照相儀器當時鏡面模糊、曝光過度或受天候等
    影響，則於該自用小客車及另一停放在路旁車輛之車牌即可
    能產生模糊，然實際上，僅受處分人所有之上開自用小客車
    牌產生局部反光之情形，足證該自用小客車確因塗抹反光塗
    料致部分車牌號碼無法辨識，是本件以反光塗料塗抹污損牌
    照，使不能辨認其牌號之違規事實，洵堪認定。受處分人另
    以其驗車及交通警察路查時均未發現塗抹污損牌照，且受處
    分人於九十三年十一月一日及九十四年二月二日被開紅單時
    車牌均能清晰拍攝等情縱或屬實，亦與本件違規行為無必然
    關係，其辯解委不足採。
  (三)綜上所述，原處分機關對受處分人之前揭違規行為，依道路
    交通管理處罰條例第十三條第一款，及違反道路交通管理事
    件統一裁罰基準表規定，裁處受處分人罰鍰二千四百元，核
    無不當。本件聲明異議為無理由，應予駁回。
據上論斷，應依道路交通案件處理辦法第十九條，裁定如主文。
中　  華    民    國　九十四  年　  七    月　  六  　日
　　　　　　　　        臺灣臺北地方法院交通法庭
                            法      官  孫萍萍
以上正本證明與原本無異。
如不服本裁定，應於送達後五日內，向本院提出抗告狀。
                            書  記  官  陳弘文
中　  華    民    國　九十四  年　  七    月　  六  　日
